臺灣高等法院刑事裁定
111年度抗字第1947號
抗  告  人  
即  被  告  余三兆





上列抗告人因妨害公務等案件，不服臺灣基隆地方法院中華民國
111年12月1日所為延長羈押裁定（111年度訴字第331號 )，提起
抗告，本院裁定如下：
    主  文
抗告駁回。
    理  由
一、抗告意旨略以：
    抗告人即被告余三兆（下稱被告）所犯並非死刑、無期徒刑
    或最輕本刑為5年以上有期徒刑之罪，且已坦承犯行，並有
    正當工作及固定之住居所，故無逃亡之虞。又本案共犯均經
    訊問，證物也遭扣押，被告亦無湮滅、偽造、變造證據或勾
    串共犯或證人之虞。從而，本案雖有羈押之原因，但命被告
    提供擔保金即足以代替羈押，故無羈押之必要，請撤銷原羈
    押之裁定，給予交保之機會。
二、本院查：
  ㈠按被告經法官訊問後，認為犯罪嫌疑重大，而有事實足認為
    有湮滅、偽造、變造證據或勾串共犯或證人之虞，非予羈押
    ，顯難進行追訴、審判或執行，得羈押之；又被告經法官訊
    問後，認為犯刑法第277條第1項之傷害罪、刑法第302條之
    妨害自由罪，其嫌疑重大，有事實足認為有反覆實施同一犯
    罪之虞，而有羈押之必要者，得羈押之，刑事訴訟法第101
    條第l項第2款、第101條之1第1項第2款、第3款分別定有明
    文。
　　又被告有無羈押之必要，法院僅須審查被告犯罪嫌疑是否重
    大、有無羈押原因以及有無賴羈押以保全偵審或執行之必要
    ，由法院就具體個案情節予以斟酌決定，屬事實審法院得自
    由裁量、判斷之職權，苟其此項裁量、判斷，並不悖乎通常
    一般人日常生活之經驗法則或論理法則，且就客觀情事觀察
    ，法院羈押之裁定，在目的與手段間之衡量並無明顯違反比
    例原則情形，即無違法或不當可言。
  ㈡本件原審以被告涉犯刑法第135條第3項第1款、第1項之加重
    妨害公務罪、刑法第138條之毀損公物罪、刑法第302條第1
    項之剝奪他人行動自由罪，及刑法第277條第1項之傷害罪，
　　據被告供承在卷，並有卷內相關事證在卷可憑，足認犯罪嫌
    疑重大；又被告就部分犯罪事實之供述與共犯及證人之證述
    有不一致之情形；另被告於短時間內，反覆實施傷害及剝奪
    他人行動自由等犯行，亦足認有反覆實施同一犯罪之虞，是
    原審依卷內客觀事證斟酌，認被告有刑事訴訟法第101條第1
    項第2款、第101條之1第1項第2款、第3款規定之羈押原因，
    並衡量被告犯行所生之危害，與對被告人身自由拘束之不利
    益及防禦權行使限制之程度後，認有羈押之必要，裁定自民
    國111年12月15日起延長羈押2月，並禁止接見、通信，本院
    審核上情，係與卷證相符，無違法或不當可言，應予維持。
　㈢至於被告抗告意旨雖以上情置辯，然查坦承犯行之犯後態度
    ，本不影響羈押原因及必要之判斷；又原審認被告仍有羈押
    原因及必要，而裁定延長羈押被告，並未違反比例原則，已
    如上述，抗告意旨另主張提供擔保金已足代替羈押，並非可
    採。又原審本次延長羈押裁定，並未認定被告逃亡或有事實
    足認為有逃亡之虞，或所犯為死刑、無期徒刑或最輕本刑為
    5年以上有期徒刑之罪，有相當理由認為有逃亡、湮滅、偽
    造、變造證據或勾串共犯或證人之虞，抗告意旨執此加以置
    辯，亦有誤會，附此敘明。
三、綜上所述，被告仍憑前詞提起抗告，指摘原裁定不當，無非
    係對原審審酌延長羈押時得為裁量、判斷之職權行使而為爭
    執，尚不足以推翻原裁定之適法性，本件抗告為無理由，應
    予駁回。
據上論斷，應依刑事訴訟法第412條，裁定如主文。　
中　　華　　民　　國　　111 　年　　12　　月　　20　　日
                  刑事第十一庭  審判長法　官  張江澤
                                      法　官  郭惠玲
                                      法　官  梁志偉
以上正本證明與原本無異。
不得再抗告。
                                      書記官  林明慧
中　　華　　民　　國　　111 　年　　12　　月　　20　　日